Hakkımda

2022 Yılında Düzce Üniversitesi Elektrik - Elektronik Mühendisliği bölümünden mezun oldum. 1 yıldır Mobil uygulama geliştirme yeteneklerim üzerine çalışıyorum. Github profilimde geliştirdiğim açık kaynak kodlu projelere göz atabilirsiniz. Boş vakitlerimde yabancı dillerdeki projelerin Türkçe'ye çevirilmesine yada açık kaynaklı farklı projelere destek olmaya harcıyorum.

Eğitim

Düzce Üniversitesi 2017-2022

Elektrik - Elektronik Mühendisliği

tez: Ağ Üzerinden Online olarak çalışsan Akıllı ev otomasyonu & Mobil Uygulaması(Rasberry Pi)

Deneyim

Atak Mühendislik 14/06/2023 - 08/2023

Atak Mühendislik' te Proje yönetimi,takibi,planlaması kısmında görev aldım. Geçici olarak katıldığım bu görevde, deprem bölgesindeki binalar için çelik malzeme üretiminde rol aldım.

Fogo Software 07/2023 - 10/2023

Fogo Software' de bir yemek sipariş uygulaması için geliştirmeler yaptım. Jetpack Compose ile yemek şipariş uygulaması geliştirdik.

Yetenekler

Kotlin programlama

Jetpack: Navigation, Viewmodel, Room, Pagging,

Livedata,

Databinding, Fragments Kotlin Multi Platform

MVVM/MVP

Play Store uygulama yayımlama

Asenktron

Programlama(Coroutines) Rest API calls (Retrofit)

Android Ui(XML/Jetpack Compose)

Version Control (Git) **Firebase**

Google Maps API Aglie/Scrum Metotlari

Dependency Injection(Dagger/Hilt) Image loading (Glide/Coil)

Kişisel Projeler

Aquatick - Günlük sıvı alımı hatılatıcı (Geliştirn Aşamasında)

Bu uygulamayı gün içerisinde, özellikle de kış aylarında daha az su içenlere, su içmeyi hatırlatmak için geliştirilmiştir. Daha önceki projelerden farklı olarak, Firebase de kullanıcı tutmayı, kullanıcılara push notification ve unit testing konularında gelişmeyi hedeflemektedir.

Teck Stack: -MVVM-Room-Kotlin-Jetpack Compose-Navigation-Hilt -Firebase Auth-Push Notification-Unit Testing

Source Code: https://github.com/AAyar94/Aquatick

Calory Tracker Bu uygulama gün içerisinde alınan kalori miktarını günlük olarak,

tutmayı Karbonhidrat, Protein ve yağ olarak detaylandırılmış bir şekilde takip edebilmek için geliştirilmiştir.

-Firebase Auth-Push Notification-Unit Testing Source Code: https://github.com/AAyar94/CaloryTracker

Teck Stack: -MVVM-Room-Kotlin-Jetpack Compose-Navigation-Hilt

Bu proje Valorant video oyununu oynayanlar için oyun hakkında

ValorGuide & Stats

bilgiler içermektedir. Proje Ocak 2024 itibariyle 9 dil desteklemektedir. Proje geliştirilirken ExoPlayer ile video stream kazanımı elde edilmiştir. Google Play Store'da yayımlanmıştır. Teck Stack: -MVVM-Room-Kotlin-ExoPlayer-Navigation-Hilt-Retrofit

Source Code: https://github.com/AAyar94/Valorguide_And_Stats

Food recipes

DataStore kullanılarak yine aradaki farklar üzerine çalışılmıştır. Teck Stack: -MVVM-Room-Kotlin-Navigation-Hilt-Coil-DataStore

Bu projede Data Binding kütüphanesi kullanılarak View Binding ile arasındaki farklar üzerine çalışılmıştır. Shared Preferences yerine

Notlar (Kotlin Multi Platform)

Source Code: https://github.com/AAyar94/Food_Recipes

Kotlin'in sunduğu paylaşılan mantık modülü ve Jetpack Compose ile hem Android hem IOS platformu için bir uygulama

Teck Stack: -MVVM-SQLDelight-Kotlin-Jetpack Compose-Navigation-**Hilt-Swift-Cacaopods**

geliştirilmiştir. Yüksek çözünürlüklü duvar kağıtları indirmenize ve

cihaza duvar kağıdı ayarlamak için çözüm üretir. Google Play

Source Code: https://github.com/AAyar94/NotesKMM

Store'da yayımlanmıştır.

geliştirilmiştir.

Settowally Bu proje önce Java ile geliştirilmiş, daha sonra Kotlin ile tekrar

yazılmıştır. Bu projede farklı ekran boyunları için farklı UI lar

Teck Stack: -MVVM-Room-Kotlin-Navigation-Hilt-Glide

Source Code: https://github.com/AAyar94/SettoWally_Kotlin